臺灣臺南地方法院刑事判決　　　　　　　95年度易字第1614號
公　訴　人　臺灣臺南地方法院檢察署檢察官
被　　　告　丙○○
上列被告因竊盜等案件，經檢察官提起公訴（95年度毒偵字第
3152號、95年度偵字第17972號）暨併辦（95年度毒偵字第210號
），被告於準備程序期日就被訴事實為有罪之陳述，本院合議庭
裁定由受命法官獨任進行簡式審判程序，判決如下：
    主  文
丙○○施用第二級毒品，累犯，處有期徒刑捌月。又竊盜，累犯
，處有期徒刑肆月，扣案之鑰匙壹支沒收。應執行有期徒刑拾月
，扣案之鑰匙壹支沒收。
    事  實
一、丙○○前因施用第二級毒品安非他命案件，經二次觀察、勒
    戒後，均認無繼續施用毒品之傾向，先由本院於民國88 年3
    月15日，以87年度易緝字第165號判處免刑確定，復由臺灣
    臺南地方法院檢察署檢察官於88年9月3日，以88年度毒偵字
    第21號、88年度偵字第7622號為不起訴處分確定。又因施用
    第二級毒品安非他命案件，經本院以88年度毒聲字第3798
    號裁定送強制戒治，並經臺灣臺南地方法院檢察署檢察官以
    89年度毒偵字第35號提起公訴，經本院以89年度易字第519
    號判處有期徒刑八月確定，於92年1月8日執行完畢，復因施
    用第一級毒品海洛因、第二級毒品安非他命案件，經本院於
    93年4月9日以92年度訴字第1210號判處有期徒刑十月確定，
    復又因施用第二級毒品安非他命，經本院於93年11月30  日
    以93年度易字第823號判處有期徒刑六月確定，上開案件於
    94年11月27日執行完畢，詎丙○○仍無法戒除毒癮，於95
    年8月20日，在臺南市○區○○路217巷11號其住處施用第二
    級毒品安非他命，嗣於95年8月24日，員警持搜索票搜索台
    南市○○路○段五十一巷五十三號處時，丙○○因在現場，
    經其同意採擷尿液送驗後，始查知上情。詎丙○○再於95年
    12月6日21時許為警採尿時起往前回溯96 小時內之某時，在
    台南市○○路嘉禾遊戲場廁所內，以火烤吸食煙霧之方式施
    用第二級毒品安非他命。嗣於同年月6日18時25分許，為警
    在台南市○○路○段61巷140號前查緝毒品案件時予以盤查，
    並經其同意而對其採尿送驗，檢驗結果呈現施用安非他命之
    陽性反應，始知上情。
二、丙○○意圖為自己不法之所有，於95年12月5日晚上8時許，
    在台南市○○路○段一三六巷十三號前，以其所有自備之鑰
    匙，啟動機車電門而竊取置放於該處之乙○○所有之車號
    WHB-156號輕型機車一部，得手後供己騎用，旋為警於同日
    晚上8時25分許，在台南市○○路○段六十一巷一四０號前
    查獲，並扣得機車鑰匙一支。
三、案經臺南市警察局第六分局報請臺灣臺南地方法院檢察署檢
    察官偵查起訴及移送併辦。
    理  由
一、本件係經被告丙○○於本院當庭表示認罪，而以簡式審判程
    序加以審理，此有本院96年2月13日準備程序筆錄及同日審
    判筆錄各一份附卷足憑，則依據刑事訴訟法第273條之2、同
    法第159條第2項之規定，本件不適用傳聞法則有關限制證據
    能力之相關規定，合先敘明。
二、上開犯罪事實，業經被告丙○○於警詢、偵查中及本院審理
    時坦承不諱，核與被害人乙○○指訴情節相符（竊盜部分）
    ，並有長榮大學尿液確認報告、送驗尿液年籍對照表及刑案
    資料查註紀錄表、臺南市警察局車輛失竊及尋獲電腦輸入單
    、車籍資料附卷可稽，事證明確，被告犯行洵堪認定。
三、查安非他命依其成癮性、濫用性及對社會危害性之程度，已
    為毒品危害防制條例第二條第二項第一款列為第二級毒品。
    是核被告所為，係犯毒品危害防制條例第十條第二項之施用
    第二級毒品罪。被告施用時非法持有第二級毒品之低度行為
    ，已為其施用之高度行為所吸收，不另論罪。又毒品危害防
    制條例第二條所規範之毒品既因具有高度之成癮性及濫用性
    ，施用毒品之行為本身，顯然具有反覆性及持續性之特徵，
    如將「反覆多次施用毒品行為」評價為數罪，顯與刑罰過度
    評價禁止原則相悖，並有違憲法所揭櫫之比例原則，是以，
    本院參酌被告有施用毒品之習慣以及施用毒品之犯罪特性，
    認被告多次施用第二級毒品安非他命之犯行，應予評價為「
    集合犯」之包括一罪。
四、核被告丙○○所為，係犯毒品危害防制條例第10條第2項之
    施用第二級毒品及刑法第320條第1項竊盜罪。被告所犯上開
    二罪，罪名不同，應分論併罰之。又被告丙○○有如事實欄
    所述之科刑及執行紀錄，有臺灣高等法院被告前案紀錄表可
    按，其於有期徒刑執行完畢後，五年以內故意再犯上開有期
    徒刑以上之罪，為累犯，應依法加重其刑。爰審酌被告施用
    毒品之犯行，在性質上乃屬對自我身心健康之自戕行為，尚
    未嚴重破壞社會秩序、侵害他人權益，然其前因施用毒品經
    觀察、勒戒、強制戒治及科處刑罰後，猶不思戒絕革除惡習
    ，再為本件犯罪，顯仍未記取教訓，及被告犯後坦承犯行，
    尚知悔誤等一切情狀，量處如主文所示之刑，並定應執行之
    刑。又扣案之鑰匙一支為被告所有，且為供犯罪所用之物，
    且屬被告所有，已據其供明在卷，均依法宣告沒收。
五、另臺灣臺南地方法院檢察署檢察官就違反毒品危害防制條例
    第10條第2項部分請求併案（96年度毒偵字第210號），本院
    認係集合犯關係，自應一併審理之，附此敘明。
據上論斷，應依刑事訴訟法第二百九十九條第一項前段、第二百
七十三條之一第一項，毒品危害防制條例第十條第二項，刑法第
十一條前段、第四十七條第一項、第三十八條第一項第二款，判
決如主文。
本案經檢察官甲○○到庭執行職務。
中　　華　　民　　國　　96　　年　　2　　月　　27 　日
　　　　　　　　　刑事第十二庭  法　官　侯明正
以上正本證明與原本無異。
如不服本判決，應於收受送達之日起10日內向本院提出上訴書狀
（應附繕本）。
　　　　　　　　　　　　　　　　書記官  劉晴芬
中　　華　　民　　國　　96　　年　　2 　　月　　27　　日
附錄本案論罪科刑法條全文：
毒品危害防制條例第10條第2項
施用第二級毒品者，處 3 年以下有期徒刑。
中華民國刑法第320條第1項（普通竊盜罪）
意圖為自己或第三人不法之所有，而竊取他人之動產者，為竊盜
罪，處5年以下有期徒刑、拘役或5百元以下罰金。
